【裁判字號】    99,上訴,143
【裁判日期】    990810
【裁判案由】    重傷害等
【裁判全文】
臺灣高等法院高雄分院刑事判決         99年度上訴字第143號
上  訴  人  臺灣高雄地方法院檢察署檢察官
上  訴  人
即  被  告      己○○
上  訴  人
即  被  告      辛○○
共      同
指定辯護人      本院公設辯護人   孫妙岑
上列上訴人因被告重傷害等案件，不服臺灣高雄地方法院98年度
訴字第1054號中華民國98年11月19日第一審判決（起訴案號：臺
灣高雄地方法院檢察署98年度偵字第8890號），提起上訴，本院
判決如下：
    主  文
上訴駁回。
    事  實
一、辛○○與不詳姓名之成年人數名於民國（以下同）97年9 月
    30日23時許，在高雄縣岡山鎮河堤公園附近逗留，見不遠處
    之甲○○、丁○○、丙○○、乙○○、戊○○、庚○○、郭
    珍言、石俊宏、嘪少杰等9 人燃放煙火慶生，竟不明究理，
    認定甲○○等人燃放煙火蓄意挑釁，辛○○先以門號000000
    0000號行動電話撥打其兄己○○所持用之門號0000000000號
    行動電話，己○○隨即駕駛車牌號碼YP—8472號自用小客車
    後載鐵條，並邀集騎乘機車之不詳姓名之成年男子數10名，
    一同抵達河堤公園會合後，辛○○、己○○及其他數10名友
    人即共同基於傷害及毀損器物之犯意聯絡，見甲○○等人欲
    騎乘機車離去之際，由辛○○、己○○分持從自用小客車上
    取下之鐵條在前帶領，其餘友人則持鐵條在後跟隨，先後衝
    向甲○○等人所在之處，甲○○、庚○○、丙○○3 人因站
    立位置較近而不及逃跑，甲○○遂遭辛○○以鐵條毆打頭部
    等處，因而受有右眼外傷性前房出血併玻璃體出血、外傷性
    白內障併急性青光眼等傷害，事後陸續接受右眼白內障摘除
    手術併玻璃體切除手術及右眼人工水晶體縫合手術，顯已達
    毀損一目視能之重傷害；庚○○則先後遭己○○、辛○○持
    鐵條毆打頭、手、身體等處，致受有右耳部撕裂傷2 處各1
    公分、頭頂撕裂傷2.5 公分、右上臂瘀清7*3.5 公分、上背
    瘀清2*2 公分、枕部撕裂傷3 公分、頭部外傷併腦震盪等傷
    害，尚未達重傷害之程度，丙○○則遭己○○持鐵條受有左
    手前臂撕裂傷0.5 公分之傷害，辛○○、己○○等人復持鐵
    條敲打停放該處丁○○所有之車牌號碼M6V —156 號重型機
    車、丙○○所有之車牌號碼2JF —315 號重型機車、乙○○
    所有之車牌號碼3JJ —736 號重型機車、戊○○所有之車牌
    號碼927 —CCN 號重型機車、庚○○所有之車牌號碼2JH —
    229 號重型機車，致丁○○機車車頭車殼及左右方向燈損壞
    ，丙○○機車車頭檔板及左右側車殼損壞，乙○○機車車頭
    車殼及左側後方方向燈損壞；戊○○機車車頭車殼、前方大
    燈及儀表板損壞，庚○○機車大燈、前檔板、前把手蓋、後
    把手蓋、前把手飾板、左大側條及右下側條損壞，均足生損
    害於丁○○、丙○○、乙○○、戊○○、庚○○等人。嗣辛○○、己○○等人因見巡邏警車經過，乃罷手逃離現場，惟
    經路人提供上開自用小客車車牌號碼之資訊予警方，始循線
    查獲上情。
二、案經甲○○、丁○○、丙○○、乙○○、戊○○、庚○○訴
    由高雄縣政府警察局岡山分局移送台灣高雄地方法院檢察署
    檢察官偵查起訴。
    理  由
壹、證據能力部分：
一、按被告以外之人於審判外之言詞或書面陳述，除法律有規定
    者外，不得作為證據，刑事訴訟法第159 條第1 項定有明文
    。經查，證人即被害人甲○○、丁○○、丙○○、乙○○、
    戊○○、庚○○於警詢中所為之陳述，係被告以外之人於審
    判外之言詞陳述，又無其他法律規定可作為證據之情形，核
    之上開說明，自不得作為證據。
二、按被告以外之人於偵查中向檢察官所為陳述，除顯有不可信
    之情況者外，得為證據，刑事訴訟法第159 條之1 第2 項定
    有明文。偵查中對被告以外之人所為之偵查筆錄，或被告以
    外之人向檢察官所提之書面陳述，性質上均屬傳聞證據。惟
    現階段刑事訴訟法規定檢察官代表國家偵查犯罪、實施公訴
    ，依法其有訊問被告、證人及鑑定人之權，證人、鑑定人且
    須具結，而實務運作時，檢察官偵查中向被告以外之人所取
    得之陳述，原則上均能遵守法律規定，不致違法取供，其可
    信度極高。職是，被告以外之人前於偵查中已具結而為證述
    ，除反對該項供述得具有證據能力之一方，已釋明「顯有不
    可信之情況」之理由外，不宜即遽指該證人於偵查中之陳述
    不具證據能力。經查，證人即被害人甲○○、丁○○、丙○○、乙○○、戊○○、庚○○及證人戴鬧旺於偵查中所為之
    陳述業經其等具結，以擔保陳述之可信性，又查無何顯不可
    信之情況，核之上開說明，自應認有證據能力。
三、除顯有不可信之情況外，從事業務之人於業務上或通常業務
    過程所須製作之紀錄文書、證明文書，得為證據，刑事訴訟
    法第159 條之4 第2 款。經查，本件卷附之國立成功大學醫
    學院附設醫院98年1 月14日診斷證明書、國軍岡山醫院附設
    民眾診療服務處97年10月15日疾病診斷證明書、財團法人義
    大醫院97年10月7 日診斷證明書等，係屬從事醫療業務之醫
    師，於其執行業務上通常所須製作之證明文書，又無何顯不
    可信之情形，核之上開說明，自均有證據能力。
貳、實體部分：
一、訊之被告己○○、辛○○對於在案發當時有前往岡山鎮河堤
    公園一事固不諱言，惟均矢口否認有何傷害及毀損之犯行，
    被告己○○辯稱：我係接到我弟弟辛○○之電話開車到河堤
    公園接辛○○女友及女友之姐姐離開，我1 人駕駛車牌號碼
    YP─8472號自用小客車到場後，即載辛○○女友及女友之姐
    姐離開，並未參與毆打告訴人及毀損告訴人之機車云云，被
    告辛○○辯稱：案發時我與女友及女友之姐姐在河堤公園，
    因有人放煙火又有車族，我才打電話給己○○，要其開車
    過來接我們離開，後來我4 人分乘自用小客車及機車離開，
    並未參與毆打告訴人及毀損告訴人之機車云云。惟查：
（一）證人即被害人甲○○於偵查中證稱：97年9 月30日22時許
      我與朋友在岡山鎮河堤公園共8 人，有丁○○、丙○○、
      乙○○、戊○○、庚○○、庚○○的朋友及其女友，當天
      是庚○○生日，我們放煙火，對方起先有8 、9 人，向我
      們罵髒話，後來出現20多人，其中有10多人拿鐵條打我們
      人，我因而受傷，我與庚○○、丙○○3 人因站比較前面
      被圍住，其他的就跑掉....... 後來看到巡邏警察過來，
      對方就跑，對方20多人騎機車到現場，其中有1 部汽車，
      車子開過來後，我就聽到鐵條的聲音，轉頭就看到很多人
      拿鐵條等語明確（見偵卷第19─21頁），其復於原審審理
      中證述稱：我於97年9 月30日晚上10點、11點左右在高雄
      縣岡山鎮河堤公園被打，當時包含我共9 人在那裡慶生，
      有放煙火，聽到有人罵髒話，好像意思說是吵到他們，當
      時對方約7 、8 個人，我們要求他們道歉他們不要，有2
      、3 個先騎機車出去，回來時加起來約20幾個人，二話不
      說就拿鐵棍朝我們打過來，他們有1 台汽車裡面有放鐵棍
      ，打我們約有10幾個，我之前還沒有受傷時，視力右眼1.
      0 ，左眼0.8 ，目前左眼0.4 ，右眼0.01完全看不到，我
      看到有很多人從車子拿出鐵棍，當時車子停在我們進來入
      口那條路，1 台車在前面，後面跟著很多機車，一堆人騎
      機車下車後，從車子後廂拿出鐵棍，被告2 人與該7 、8
      人是同夥的，我們當時要離開，我站在最前面，他們一過
      來就拿鐵棍從我前額敲下去等語無誤（見審二卷第29─32
      頁）；又證人即被害人丁○○於偵查中證述稱：97年9 月
      30日晚上我到岡山河堤公園幫朋友慶生有放煙火，對方看
      了不爽有罵我們，對方本來有10多人，後來就變成很多人
      ，我見到有部車開過來，後來就有很多人拿鐵棍或木棒類
      的東西，我這邊有庚○○、甲○○被打，那群人中我可以
      認出帶頭的2 人，是最先衝出來，且手上也有拿武器其中
      1 個穿紅衣，長髮快到肩膀，另1 人穿紫衣，頭髮像伊這
      麼長，2 個都未戴眼鏡，在警局指認因是被告2 人最先帶
      頭衝過來等語明確（見偵卷第20-23 頁），其又於原審審
      理中證述稱：案發當天我們要離去時，有1 台小客車停在
      旁邊，我們之前放鞭炮時，有人在叫囂，當時我有看到對
      方有打電話叫人，對方本來有約5 、6 人，打完電話之後
      ，對方來了1 台自小客車，還有好幾台機車，至少有20人
      以上，有拿鐵棍、木棍打我，後來我沒有被打到，因為甲○○、庚○○有擋住，對方之自用小客車是白色，我有看
      到被告辛○○拿棍子打甲○○，因為當時甲○○站比較前
      面，我對被告辛○○有印象，因為其衝前面留長髮，我有
      看到對方打開汽車的後車廂，聽到鐵棍、木棍的聲音，確
      定是被告辛○○攻擊甲○○等語（見審二卷第38頁反面─
      第41頁反面）；又證人即被害人丙○○於偵查中證述稱：
      97年9 月30日22時我及朋友在岡山河堤公園，為庚○○慶
      生放煙火，對方罵我們，後來約過半小時就有30多個人過
      來，我們剛要走時，所有的機車就圍過來，其中有1 部汽
      車，對方從汽車內拿鐵棍出來衝向我們，我認得打我的人
      ，就是被告2 人，被告2 人是最先衝出來打我們的，長頭
      髮的先打我車再打我人，短頭髮的打庚○○，穿紅衣的先
      拿鐵棍要打我，我就跑，結果是穿藍衣的追我，警察在隔
      日就帶我去找車主，我當場就認出哥哥（即被告己○○）
      打我們等語（見偵卷第21-24 頁），其又於原審審理中證
      述稱：97年9 月30日晚上11時許，在高雄縣岡山鎮河堤公
      園，當時我們幫庚○○慶生有放煙火，聽到有人罵我們三
      字經，約7 、8 人距離約50公尺，罵完之後，我們其中有
      人打電話叫朋友過來慶生，對方以為我們在叫人，所以也
      跟著打電話叫人，對方打電話之後，約11點半我們要走時
      ，有2 、30人過來拿鐵棒、木棍打我們，對方將車子停在
      馬路，車上有放武器，其等從車上拿武器往我們衝過來，
      自用小客車是普通的白色轎車，我當時被中空的鐵棒打，
      有看到被告2 人在場，第1 個衝過來的是被告己○○，被
      告辛○○之後有追我，是被告己○○先拿鋁棒打我，當時
      我以手擋，要回拳但沒打到，我就跑被告辛○○就追我，
      我放鞭炮時，附近有人隔一段距離相互叫囂，後來看到又
      一批人進來，有開車、騎機車的人，汽車、機車約同時到
      ，有看到對方從後車廂拿出器具出來等語（見審二卷第32
      -35 反面）；又證人即被害人乙○○於偵查中證稱：97年
      9 月30日22時伊等人在岡山河堤公園慶生放煙火，可能吵
      到對方，對方就罵我們，我們快要走時對方就會合一堆人
      在公園馬路上，就衝過來，對方大都是機車，只有一部汽
      車，在警局指認的那2 人（即被告2 人）就是最先衝出來
      ，1 個穿紅色短頭髮，一個穿藍衣長頭髮快到肩膀等語明
      確（見偵卷第22-23 頁），其又於原審審理中證稱：97年
      9 月30日晚上11時我及友人在高雄縣岡山鎮河堤公園慶生
      放煙火，有人對我們叫囂，我們繼續慶生，後來外圍開始
      聚集在對方那邊，有來回在外面騎機車繞，白色小客車最
      後出現，他們衝過來我才看到他們手上拿東西，被告2 人
      我於當天看過，我親眼看到被告2 人衝過來手上都有拿東
      西，先砸車之後打人，我先看到被告己○○，被告辛○○
      在後面，是被告己○○先砸車，砸丙○○的車頭，又往右
      側打等語無誤（見審二卷第41頁反面- 第43頁）；又證人
      即被害人戊○○亦於偵查中證稱：97年9 月30日22時我及
      友人有到岡山河堤公園放煙火，有人罵我們，當時對方人
      比較少，等我們要回去時就發現對方有很多人，一開始比
      較少的人與後來很多人是同夥，因我們要走時他們會合在
      一起，對方有拿東西，像鋁棒，東西是從車上取出，對方
      有1 部白色小客車，其他都是機車等語明確（見偵卷第23
      頁），其復於原審審理中證稱：97年9 月30日晚上11時在
      高雄縣岡山鎮河堤公園我朋友被打，當時我們在那邊慶生
      放煙火，對方向我們叫囂，我有看到對方打電話去叫人過
      來，後來就有一群人過來，我有看到自用小客車，對方從
      車子裡面拿出東西，有掉在地方，我聽到金屬碰撞聲音，
      接著他們朝我們衝過來，當天有看到被告2 人，被告2 人
      衝最前面，手上拿鋁棒、鐵棒之類的東西，先打車子，再
      打人，自用小客車是白色，我看到被告2 人先衝過來，第
      1 個看到被告辛○○，第2 個是被告己○○衝過來，被告
      辛○○衝過來先砸車等語明確（見審二卷第43頁- 第44頁
      背面）；又證人即被害人庚○○於偵查中證述稱：97年9
      月30日22時有去岡山河堤公園，我與友人放煙火可能吵到
      對方，當時對方有6 個人，後來我們快要回家時就變成很
      多人，原6 個人與後來很多人是同夥，因那6 個人有先過
      去與那群人會合，我有受傷，是警局指認的那2 個人（即
      被告己○○、辛○○），那2 人是最先跑過來的，都拿鐵
      棒，長髮快到肩膀的先打我，短髮是先打甲○○，後來才
      打我，在警局指認前警察跟我說要看清楚，頭髮、臉型、
      身型等像否，警察沒有說一定是這2 個人等語明確（見偵
      卷第24頁），其又於原審審理中證述稱：97年9 月30日22
      時許在高雄縣岡山鎮河堤公園，當時我朋友在替我放煙火
      慶生，對方有人罵髒話，我們要走時，就被打，當時我看
      到對方衝向我們約有10幾個人以上，之前有看到1 台車子
      ，對方從後車廂拿出鐵條、鐵棍之類的東西，拿出來後就
      向我們衝過來，車子是白色小型轎車，當時我有看到被告
      辛○○跑過來追我們等語明確（見審二卷第35頁反面─第
      38頁）；上開證人即告訴人等所述之內容，就被告己○○
      駕駛自用小客車夥同其他機車到場，被告2 人即夥同其他
      人自用小客車上取出鐵條之物衝來，毆打告訴人等及砸毀
      告訴人等之機車一事，尚屬一致，而其等雖就何人先遭毆
      打，被告2 人何人先動手等先後順序所述並非一致，然而
      案發當時事出突然，情況危急，且被告己○○、辛○○2
      人及告訴人等人各人所處相對位置不同，又均在運動狀態
      當中，則每人所見所認知之打人及被打之先後順序，即係
      先砸車或打人等有所出入亦屬正常，自難以此即否定其等
      證述之可信性。
（二）又證人即處理本件案件之警員戴鬧旺於偵查中證述稱：案
      發當時是我到現場，沒有看到鐵條或木棍，有看到被害人
      倒在河堤公園人行道裡面的園區內，機車被砸毀，被告已
      離去，我訪問當時在河堤公園外圍的婦女，該婦女說有部
      白色自小客車並提供車號，我就透過車號找到被告，隔日
      我帶2 個被害人去被告家面對面指認，先指認己○○，之
      後叫辛○○自行到派出所讓被害人指認，現場指認時被害
      人有說己○○打人，訪查第一個接觸的是被告母親，有告
      知來意，問該車當日何人使用，其母親告知是己○○使用
      ，並由其母親打電話通知其回來，在被告己○○家中，我
      有詢問其是否有打人，其承認有打人，並說其弟在河堤公
      園被人打等語明確（見偵查卷第35-37 頁），而參之證人
      戴鬧旺與被告2 人間素無怨隙，亦無構詞誣陷之可能，其
      所述應足採信。
（三）又告訴人甲○○因而受有右眼外傷性前房出血併玻璃體出
      血，外傷性白內障併急性青光眼之傷害，有國立成功大學
      醫學院附設醫院98年1 月14日診斷證明書在卷可稽（見警
      卷第40頁），且該傷害「右眼視力為萬國視力0.01至0.03
      （98年1 至4 月），符合嚴重減損。若事發前視力可假定
      為1.0 ，則才可計算減損程序為99％或97％，沒有回復之
      可能性」，亦有該醫院98年8 月3 日成附醫眼字第098001
      4415號函在卷可稽（見審一卷第39頁），是告訴人甲○○
      確因本件被告2 人之傷害行為而受有嚴重減損一目之視能
      之重傷害無誤；又告訴人庚○○受有頭部併腦震盪、枕部
      撕裂傷3 公分之傷害，有國軍岡山醫院附設民眾診療服務
      處97年10月15日疾病診斷證明書在卷可稽（見警卷第41頁
      ），另亦有右耳部撕裂傷2 處（各1 公分）、頭頂撕裂傷
      2.5 公分、右上臂瘀青7 ×3.5 公分、上背瘀青2 ×2 公
      分之傷害，亦有財團法人義大醫院97年10月7 日診斷證明
      書在卷可稽（見警卷第42頁）；告訴人丙○○則受有左手
      前臂撕裂傷0.5 公分之傷害，有國軍岡山醫院附設民眾診
      療服務處97年10月9 日疾病診斷證明書在卷可稽（見警卷
      第43頁）。
（四）又告訴人丁○○所有之車牌號碼M6V —156 號重型機車、
      丙○○所有之車牌號碼2JF —315 號重型機車、乙○○所
      有之車牌號碼3JJ —736 號重型機車、戊○○所有之車牌
      號碼927 —CCN 號重型機車、庚○○所有之車牌號碼2JH
      —229 號重型機車，分別有上開損壞之情形，亦有相片10
      張在卷可憑（見警卷第45─49頁）。
（五）證人即被告辛○○之女友楊祖昀於原審審理中證述稱：案
      發時我與被告辛○○及我姐姐在河堤公園文藝廣場聊天，
      有人放煙火，還有騎機車的不良少年，雙方有發生爭執，
      我要走時到入口處有看到一群人進來打放煙火的人，騎機
      車之不良少年與我們人不認識，被告辛○○在河堤公園那
      邊有打電話給被告己○○，我不敢回家，被告辛○○打電
      話叫己○○過來載我，打電話給己○○到河堤公園，約1
      、20分鐘，被告己○○到河堤公園時，現場已經在打架了
      被告己○○載我們回去，被告辛○○騎機車回去等語，惟
      查楊祖昀又證述稱：當時有2 方人馬在打架，就是因為在
      打架，被告黃煒弘才通知己○○來載我們離開等語（見審
      二卷第76頁），則其先後所述就關於係已有人打架始要被
      告己○○開車來接，抑或先前即已打電話給己○○待己○○到場始有人打架一事先後所述不一，況被告黃煒欽及其
      女友如因公園內有人要離開，何必要逗留現場等待被告己○○到場後再離開，如此豈非增加自身危險之機會，其所
      述不合常情，況被告己○○亦自承案發當時其到現場有持
      鐵條衝向人群等語（見審一卷第24頁），如其僅係要接被
      告辛○○及其友人離開何須持鐵條衝入。又證人石峻泓於
      原審審理中亦證述稱：案發當時先有一批機車族在場，後
      來第二批機車族到場後才發生毆打，第二批機車族係與1
      部汽車一同到場等語（見審二卷第72─73頁），亦顯見被
      告己○○並非獨自1 人駕駛自用小客車到場，復參之因而
      證人楊祖昀與被告辛○○係男女朋友之關係，其所述之內
      容顯係迴護被告2 人，自難逕予採信。
    綜上所述，因被告己○○於原審自承案發當時其到現場有持
    鐵條衝向人群等語（見審一卷第24頁），又証人丁○○、丙○○、乙○○、戊○○、庚○○證訴又均指認被告兄弟是在
    場打架行兇者，又証人即警員戴鬧旺於偵查中亦稱：我訪問
    當時在河堤公園外圍的婦女，該婦女說有部白色自小客車並
    提供車號，我就透過車號找到被告，隔日我帶2 個被害人去
    被告家面對面指認，先指認己○○，之後叫辛○○自行到派
    出所讓被害人指認，現場指認時被害人有說己○○打人．．
    ．在被告己○○家中，我有詢問其是否有打人，其承認有打
    人，並說其弟在河堤公園被人打等語明確（見偵查卷第35-3
    7 頁），是可確定被告己○○、辛○○2 人各是現場打架行
    兇者之一，事証明確，被告己○○、辛○○2 人所辯係卸責
    之詞，均不足採信，其等犯行均已堪認定。
二、按刑法所謂之共同正犯者，指二人以上，以共同犯罪之意思
    ，而共同實施犯罪之行為。故共同實施犯罪行為之人，在合
    同意思之範圍內，不論係同時實施犯罪行為，或各自分擔犯
    罪行為之一部，均係相互利用他人之行為，以達其犯罪之目
    的，即應對於全部所發生之結果，共同負其刑責（最高法院
    69年度台上字第199 號、82年度台上字第5925號判決參照）
    。是核被告己○○、辛○○所為，均係犯刑法277 第2 項後
    段之傷害致重傷、第277 條第1 項之傷害及第354 條毀損器
    物之罪。公訴意旨雖認被告己○○、辛○○2 人就持鐵條毆
    打告訴人甲○○、庚○○部分係基於重傷害之犯意聯絡而為
    之，惟重傷罪之成立，必須行為人原具有使人受重傷之故意
    始為相當，若其僅以普通傷害之意思而毆打被害人，雖發生
    重傷之結果，亦係刑法第277 條第2 項後段普通傷害罪之加
    重結果犯，祇應成立傷害人致重傷罪，不能以刑法第278 條
    第1 項之重傷罪論科（最高法院59年台上字第1746號判例參
    照），又使人受重傷與普通傷害之區別，應以加害時有無致
    人重傷之故意為斷，至於被害人受傷之部位以及加害人所用
    之兇器，有時雖可藉為認定有無重傷故意之心證，究不能據
    為絕對之標準（最高法院55年台上字第1703號判例參照），
    而參之被告己○○、辛○○2 人雖持鐵條毆打告訴人甲○○
    、庚○○，惟其2 人與告訴人甲○○、庚○○間素不相識，
    亦無怨隙存在，僅因一時偶發之口角衝突，應不致於即萌生
    起使人受重傷害之犯意，是被告己○○、辛○○2 人此部分
    所為應係基於普通傷害之犯意，爰在社會基本事實同一之下
    ，予以變更起訴之法條。被告己○○、辛○○2 人與其餘不
    詳姓名之成年人間，就上開傷害致重傷、傷害及毀損之犯行
    ，彼此間有犯意聯絡及行為分擔，均應論以共同正犯。被告
    己○○、辛○○2 人所犯上開傷害致重傷（甲○○部分）、
    傷害（庚○○、丙○○部分）及毀損器物（砸毀5 部機車）
    之犯行，係基於共同正犯之犯意聯絡，每人各自分擔行為之
    一部，應認整體為一行為，分別侵害分屬多人之不同身體與
    財產法益，因而觸犯數罪名，為一行為觸犯數罪名，為想像
    競合犯，應從一重之傷害致重傷罪論處。公訴意旨認被告己○○、辛○○2 人上開所為應予分論併罰，容有誤會，併此
    敘明。
三、原審變更起訴法條，並適用刑法第28條、第277 條第1 項、
    第2 項後段、第354 條、第55條，刑法施行法第1 條之1 之
    規定，並審酌被告己○○、辛○○2 人與告訴人等素不相識
    ，僅因互看不順眼而起口角，即糾眾持鐵條毆人砸車，欠缺
    法紀觀念，對於社會治安危害重大，被告辛○○因細故即邀
    集他人到場助陣，被告己○○因受邀集不明事非並提供鐵條
    帶頭滋事，且造成告訴人等之身體、精神上之傷害非輕，並
    致告訴人甲○○頭部被鐵條毆打，因而受有右眼外傷性前房
    出血併玻璃體出血、外傷性白內障併急性青光眼等傷害，事
    後陸續接受右眼白內障摘除手術併玻璃體切除手術及右眼人
    工水晶體縫合手術，已達毀損一目視能之重傷害，又造成其
    他被害人機車財產之損失，犯後迄未與告訴人間洽談和解事
    宜，復未能坦認犯行犯後態度尚難謂佳等一切情狀，分別量
    處被告己○○有期徒刑4 年，被告辛○○有期徒刑3 年6 月
    。經核原判決認事用法並無不合，量刑亦屬適當，檢察官上
    訴謂被告己○○、辛○○2 人應有重傷之故意，及所犯數罪
    應分論併罰及量刑過輕等語，被告己○○、辛○○2 人上訴
    否認犯罪，均為無理由，均應予駁回。
據上論結，應依刑事訴訟法第368 條，判決如主文。
本案經檢察官林應華到庭執行職務。
中    華    民    國    99    年    8     月    10    日
                  刑事第八庭    審判長法  官  洪兆隆
                                      法  官  郭玫利
                                      法  官  張盛喜
以上正本證明與原本無異。
如不服本判決應於收受本判決後10日內向本院提出上訴書狀，其
未敘述上訴理由者，並得於提起上訴後10日內向本院補提理由書
狀（均須按他造當事人之人數附繕本）「切勿逕送上級法院」。
中    華    民    國    99    年    8     月    10    日
                                      書記官  黃一秋
附錄本件判決論罪科刑法條：
中華民國刑法第277條
（普通傷害罪）
傷害人之身體或健康者，處3 年以下有期徒刑、拘役或1 千元以
下罰金。
犯前項之罪因而致人於死者，處無期徒刑或7 年以上有期徒刑；
致重傷者，處3 年以上10年以下有期徒刑。

司法院資訊處製作；財團法人民間司法改革基金會備份。
